【裁判字號】    95,訴,575
【裁判日期】    951221
【裁判案由】    違反槍砲彈藥刀械管制條例
【裁判全文】
臺灣苗栗地方法院刑事判決               95年度訴字第575號
公  訴  人  臺灣苗栗地方法院檢察署檢察官
被      告  甲○○
                    國民身分證.
選任辯護人  徐正安  律師
上列被告因違反槍砲彈藥刀械管制條例案件，經檢察官提起公訴
（95年度偵字第4513號、95年度偵字第4712號），本院判決如下
：
    主      文
甲○○未經許可寄藏手槍，處有期徒刑柒年陸月，併科罰金新臺
幣拾萬元，罰金如易服勞役，以新臺幣壹仟元折算壹日。扣案之
以色列國IMI 廠製941F型口徑9MM 制式半自動手槍壹枝（槍枝管
制編號：0000000000）、具殺傷力之土造霰彈槍壹枝（槍枝管制
編號：0000000000）、具殺傷力之口徑9MM 制式子彈貳拾顆及12
GAUGE制式霰彈貳拾顆均沒收。
    事      實
一、甲○○明知未經主管機關苗栗縣警察局許可，不得持有具有
    殺傷力槍枝及子彈，竟於民國93年7 、8 月間，在林玉山（
    於95年4 月12日死亡）位於苗栗縣竹南鎮港墘里6 鄰港仔墘
    65號住處內，受林玉山之託，代為寄藏以色列國IMI 廠製94
    1F型口徑9MM 制式半自動手槍（槍枝管制編號：0000000000
    ）及具有殺傷力之土造霰彈槍（槍枝管制編號：0000000000
    ）各1 枝、具殺傷力之口徑9MM 制式子彈28顆（因甲○○曾
    持上揭制式半自動手槍朝「金錢龍遊樂場」大門鐵門射擊制
    式子彈5 顆【容後詳述】，致起訴書依查獲時數量誤載為23
    顆）、12GAUGE 制式霰彈21顆後，即未經許可而持有之。嗣
    甲○○因欲在苗栗縣竹南鎮○○街與民族路口之「金錢龍遊
    樂場」圍事，而分別於95年9 月1 日22時30分許、同年月2
    日23時許（起訴書誤載為95年9 月1 日、2 日22時許），偕
    同其友人綽號「布吉」（台語發音）真實姓名、年籍不詳之
    成年男子等人，前往該遊樂場與該遊樂場之店長石統禮商談
    ，後因雙方談不攏，「布吉」即向石統禮稱：「圍事的問題
    如果沒有結果，每天會前往泡茶」等語，甲○○遂於同年月
    3 日21時許（起訴書漏未記載【年】），持上開以色列國IM
    I 廠製941F型口徑9MM 制式半自動手槍制式手槍1 枝及制式
    子彈10顆，朝上開尚未營業之遊樂場大門鐵門連開5 槍（所
    涉恐嚇危害安全、毀損部分，業經檢察官另為不起訴處分）
    。嗣翌日（4 日）上午9 時許，甲○○駕駛車號DV─3066號
    自用小客車，行經苗栗縣竹南鎮○○里○○路高速公路橋下
    ，因違規停車遭員警盤查時，為警在上開自用小客車內，查
    獲上揭以色列國IMI 廠製94 1F 型口徑9MM 制式半自動手槍
    及具有殺傷力之土造霰彈槍（槍枝管制編號：0000000000）
    各1 枝、具殺傷力之口徑9MM 制式子彈23顆（經送鑑定試射
    3 顆，剩20顆）及12GAUGE 制式霰彈21顆（經送鑑定試射1
    顆，剩20顆），始查悉上情。
二、案經苗栗縣警察局竹南分局報請臺灣苗栗地方法院檢察署檢
    察官偵查起訴。
    理      由
一、上揭事實，業據被告甲○○於本院審理中坦承不諱，並有以
    色列國IMI 廠製941F型口徑9MM 之制式半自動手槍（槍枝管
    制編號：0000000000）及具殺傷力之土造霰彈槍（槍枝管制
    編號：0000000000）各1 枝、具殺傷力之口徑9MM 制式子彈
    23顆（經送鑑定試射3 顆，剩20顆）及12GAUGE 制式霰彈21
    顆（經送鑑定試射1 顆，剩20顆）扣案可資佐證，而上揭扣
    案槍、彈經送請內政部警政署刑事警察局鑑定，經該局以性
    能檢驗法、制式子彈試射法、電解腐蝕法、比對顯微鏡比對
    法鑑驗結果認：「一、送鑑手槍壹枝（槍枝管制編號000000
    0000），認係以色列IMI 廠製941F型口徑9MM 之制式半自動
    手槍，機械性能良好，可擊發同口徑制式子彈，認具殺傷力
    。二、送鑑霰彈槍壹枝（槍枝管制編號0000000000），認係
    土造霰彈槍，機械性能良好，可擊發12GAUGE 制式霰彈，認
    具殺傷力。三、送鑑制式子彈貳拾參顆（試射參顆），認均
    係口徑9MM （9 ×19MM）之制式子彈，認均具殺傷力。四、
    送鑑霰彈貳拾壹顆（試射壹顆），認均係12GAUGE 制式霰彈
    ，認均具殺傷力。」，有該局95年9 月4 日刑鑑字第095013
    2648號槍彈鑑定書1 份附卷可稽，是被告自白確與上揭事實
    相符。從而，本件事證明確，被告上揭犯行，足堪認定，應
    予依法論科。
二、核被告甲○○所為，係犯槍砲彈藥刀械管制條例第7 條第4
    項之未經許可寄藏手槍罪、同法第8 條第4 項未經許可寄藏
    可發射子彈具有殺傷力之槍枝罪及同法第12條第4 項之未經
    許可寄藏具有殺傷力之子彈罪。又槍砲彈藥刀械管制條例所
    稱之「寄藏」與「持有」，均係將物置於自己實力支配之下
    ，僅寄藏必先有為他人之持有行為，而後始為之受寄代藏而
    已，故寄藏之受人委託代為保管，其保管之本身，亦屬持有
    ，不過此之持有係受寄之當然結果（最高法院74年度台上字
    第3400號判例意旨參照），因此「寄藏」係含有「持有」之
    行為。被告以一寄藏行為，同時寄藏上開槍枝及子彈，係屬
    一行為觸犯上開3 罪名之異種想像競合犯，依刑法第55條之
    規定，應從一重依槍砲彈藥刀械管制條例第7 條第4 項之未
    經許可持有手槍罪處斷。爰審酌被告未有犯罪前科，有臺灣
    高等法院被告前案紀錄表1 份在卷可參，顯見被告素行尚稱
    良好，另參酌被告值此槍彈氾濫之際，持有具殺傷力之槍枝
    達2 枝、子彈合計達49顆，且其持有槍枝種類係制式手槍及
    土造霰彈槍，而持有時間亦長達2 年，及並非單純持有，尚
    持上揭槍、彈朝向「金錢龍遊樂場」連開5 槍，雖未造成人
    員傷亡，然已嚴重危害社會治安及人民生命財產安全，其犯
    罪情節堪認重大，本應嚴罰重懲，惟姑念被告犯後於偵、審
    中均坦承犯行，知所悔悟、犯後態度良好及檢察官具體求刑
    有期徒刑9 年以上等一切情狀，量處如主文所示之刑，併科
    罰金部分並諭知易服勞役之折算標準，以示懲儆。扣案之以
    色列國IMI 廠製941 F 型口徑9MM 之制式半自動手槍（槍枝
    管制編號：0000000000）及土造霰彈槍（槍枝管制編號：00
    00000000）各1 枝、具殺傷力之口徑9MM 制式子彈20顆及12
    GAUGE 制式霰彈20顆，均為違禁物，應依刑法第38條第1 項
    第1 款之規定予以宣告沒收；另其餘扣案具殺傷力之口徑9M
    M 制式子彈3 顆及12GAUGE 制式霰彈1 顆，經送鑑定試射，
    均已失其子彈之功能及結構，爰不予宣告沒收。至如前所述
    ，被告於95年9 月3 日21時許，持上開以色列國IM I廠製94
    1F型口徑9MM 制式半自動手槍制式手槍1 枝及制式子彈10顆
    ，朝上開尚未營業之遊樂場大門鐵門連開5 槍所發射之子彈
    5 顆，既均已失其子彈之功能及結構，亦不予宣告沒收，附
    此敘明。
據上論斷，應依刑事訴訟法第299 條第1 項前段，槍砲彈藥刀械
管制條例第7條第4項、第8 條第4 項、第12條第4 項，刑法第11
條前段、第55條、第42條第3 項前段、第38條第1 項第1 款，判
決如主文。
本案經檢察官黃俊鳴到庭執行職務。
中    華    民    國    95    年    12    月    21    日
                  刑事第二庭  審判長法  官  楊  清  益
                                    法  官  顧  正  德
                                    法  官  吳  炳  桂
以上正本證明與原本無異。
如不服本判決，應於判決送達後10日內向本院提出上訴狀（應抄
附繕本），上訴於台灣高等法院台中分院。
                                    書記官  蘇  文  熙
中    華    民    國    95    年    12    月    21    日
附錄本案論罪科刑法條全文：
槍砲彈藥刀械管制條例第7 條第4 項：
未經許可，持有、寄藏或意圖販賣而陳列第1 項所列槍砲、彈藥
者，處5 年以上有期徒刑，併科新台幣1千萬元以下罰金。
槍砲彈藥刀械管制條例第8 條第4 項：
未經許可，持有、寄藏或意圖販賣而陳列第1 項所列槍枝者，處
3 年以上10年以下有期徒刑，併科新台幣700 萬元以下罰金。
槍砲彈藥刀械管制條例第12條第4 項：
未經許可，持有、寄藏或意圖販賣而陳列子彈者，處5年以下有
期徒刑，併科新台幣300萬元以下罰金。


司法院資訊處製作；財團法人民間司法改革基金會備份。
